---
title: "Krup的latex笔记"
author:
  - Heaven Zone
documentclass: ctexart
output:
  rticles::ctex:
    fig_caption: yes
    number_sections: yes
    toc: yes
classoption: "hyperref,"
---


# 笔记--《一份其实很短的 LaTeX 入门文档》

参看：<https://liam0205.me/2014/09/08/latex-introduction/>

## 页边距

使用 geometry 宏包

```latex
\usepackage{geometry}
\geometry{papersize={20cm,15cm}}
\geometry{left=1cm,right=2cm,top=3cm,bottom=4cm}
```

## 页眉页脚

使用 geometry 宏包

```latex
\usepackage{fancyhdr}
\pagestyle{fancy}
\lhead{\author}
\chead{\date}
\rhead{152xxxxxxxx}
\lfoot{}
\cfoot{\thepage}
\rfoot{}
\renewcommand{\headrulewidth}{0.4pt}
\renewcommand{\headwidth}{\textwidth}
\renewcommand{\footrulewidth}{0pt}
```

## 首行缩进

CTeX 宏集已经处理好了首行缩进的问题（自然段前空两格汉字宽度）。

## 行间距

通过 setspace宏包提供的命令来调整行间距

```latex
% 一行半的行距
\usepackage{setspace}
\onehalfspacing
```

- 如何修改行距

```
\setstretch{1.5}
```

## 段间距

修改长度 \parskip 的值来调整段间距

```latex
\addtolength{\parskip}{.4em}
```

## 查看win系统的中文字体

打开cmd

```
fc-list :lang=zh-cn > C:\font_zh-cn.txt
```


# 其他一些收集笔记

## latex与word的字号对照

- 中英文字号对照表

```
七号 5.25pt 1.845mm
六号 7.875pt 2.768mm
小五号 9pt 3.163mm
五号 10.5pt 3.69mm
小四号 12pt 4.2175mm
四号 13.75pt 4.83mm
三号 15.75pt 5.53mm
二号 21pt 7.38mm
一号 27.5pt 9.48mm
小初号 36pt 12.65mm
初号 42pt 14.76mm
```

- 经典的中文字体定义命令 

```latex
\newcommand{\chuhao}{\fontsize{42pt}{\baselineskip}\selectfont}
\newcommand{\xiaochuhao}{\fontsize{36pt}{\baselineskip}\selectfont}
\newcommand{\yihao}{\fontsize{28pt}{\baselineskip}\selectfont}
\newcommand{\erhao}{\fontsize{21pt}{\baselineskip}\selectfont}
\newcommand{\xiaoerhao}{\fontsize{18pt}{\baselineskip}\selectfont}
\newcommand{\sanhao}{\fontsize{15.75pt}{\baselineskip}\selectfont}
\newcommand{\sihao}{\fontsize{14pt}{\baselineskip}\selectfont}
\newcommand{\xiaosihao}{\fontsize{12pt}{\baselineskip}\selectfont}
\newcommand{\wuhao}{\fontsize{10.5pt}{\baselineskip}\selectfont}
\newcommand{\xiaowuhao}{\fontsize{9pt}{\baselineskip}\selectfont}
\newcommand{\liuhao}{\fontsize{7.875pt}{\baselineskip}\selectfont}
\newcommand{\qihao}{\fontsize{5.25pt}{\baselineskip}\selectfont}

\fontsize{字体尺寸}{行距}
\newcommand{\chuhao}{\fontsize{42pt}{\baselineskip}\selectfont}
```


<!-- ----------分割线---------- -->

# yihui的内容

## 引言

中文LaTeX文档并非难题。当然这句话得站在巨人 [CTeX](http://ctex.org) 的肩膀上才能说，它让我们只需要一句

```latex
\documentclass{ctexart} % 或者ctexrep/ctexbook
```

或者

```latex
\usepackage{ctex}
```

就轻松搞定中文LaTeX排版问题。跨平台通用的LaTeX编译却是个小难题，主要是没有一种跨平台通用且免费的中文字体。好吧，你们Windows用户永远有宋体黑体，你们Mac用户有华文字体，而我们苦逼Linux用户在编译LaTeX文档就没那么简单了^[切，傲娇的Linux用户怎么会干出找你们复制字体的事情]，是啊，我们有文泉驿，但我们要是用了文泉驿之后把文档发给你们八成不能编译，因为你们没有安装文泉驿。

## 字体和选项

LaTeX包[**ctex**](http://ctan.org/pkg/ctex)支持若干种字体选项，如果你是**ctex**老用户，请注意这里我们要求的最低版本是2.2，你可能需要升级你的LaTeX包。从版本2.0开始，**ctex**支持根据不同操作系统自动选择中文字体，简直是为人类进步作出了巨大贡献，我们再也不必费尽口舌向用户解释“啊，你用Windows啊，那么你该使用什么字体；啊，你用Mac啊，又该如何如何”。

下面的YAML元数据应该能满足多数用户的需求，主要设置两项参数：文档类为`ctexart`（当然也可以是别的类），输出格式为`rticles::ctex`，其默认LaTeX引擎为XeLaTeX（真的，别纠结你的旧爱PDFLaTeX了）。

```yaml
---
documentclass: ctexart
output: rticles::ctex
---
```

`rticles::ctex`的参数都是普通的`pdf_document`参数，参见文档**rmarkdown**包的文档，这里就不赘述了。

Windows和Mac用户应该都已经有自带的中文字体了。Linux用户可以另外下载 [Fandol字体](http://ctan.org/pkg/fandol)^[http://ctan.org/tex-archive/fonts/fandol]，它号称是免费的，不过我们也没太搞清楚它的来头。把那些.otf字体文件下载下来保存到`~/.fonts`文件夹下，然后命令行切换到那里，运行`fc-cache -fv`。

## R代码段

R代码用R Markdown的语法嵌入，即三个反引号开始一段代码```` ```{r} ````和三个反引号```` ``` ```` 结束一段代码：

```{r}
options(digits = 4)
fit = lm(dist ~ speed, data = cars)
coef(summary(fit))
b = coef(fit)
```

上面回归方程中的斜率是`r b[2]`，完整的回归方程为：$$ Y = `r b[1]` + `r b[2]`x$$

画图当然也是木有问题的啦，想画就说嘛，不说我怎么知道你想画呢？

```{r scatter, fig.cap='cars数据散点图以及回归直线。'}
par(mar = c(4, 4, .1, .1), las = 1)
plot(cars, pch = 19)
abline(fit, col = 'red')
```

请不要问我为什么图浮动到下一页去了，这么初级的LaTeX问题问出来信不信我扁你。

## 源代码控

这里提供的rticles模板可能由于种种原因不能满足客官的要求，LaTeX用户就是这样永无止境地调格式（唉，跟Word用户到底有啥区别呢）。若真是需要调整，你可以复制一份默认模板去改，如前面所说，本文档的模板是`rticles::ctex_template()`，它是一个文本文件。若熟悉LaTeX的话一看就明白，只不过里面有些Pandoc变量而已；若不熟悉LaTeX我们在这里说了也白说，花几天时间好好啃一啃LaTeX入门手册吧。

本文档所用的模板是从Pandoc默认LaTeX模板基础上做了少许改动而来的：https://github.com/yihui/pandoc-templates/blob/ctex/default.latex 具体改动从GIT提交消息日志中可以看到，主要就是去掉了mathspec包和hyperref包。

## 小结

事实证明我们可以理直气壮地通过XeLaTeX将中文R Markdown转化为PDF文档，麻麻再也不用担心我的论文满屏幕都是反斜杠，朕养完小白鼠之后终于不必先折腾三个小时LaTeX再开始写实验报告了：打开RStudio，菜单File > New File > R Markdown，然后从模板中选择CTeX Documents，搞定。
